# [lexc] Personal pronouns
^мен<prn><pers><p1><sg><nom>$
^сен<prn><pers><p2><sg><nom>$
^сиз<prn><pers><p2><frm><sg><nom>$
^ал<prn><pers><p3><sg><nom>$
^биз<prn><pers><p1><pl><nom>$
^силер<prn><pers><p2><pl><nom>$
^сиздер<prn><pers><p2><frm><pl><nom>$
^алар<prn><pers><p3><pl><nom>$
^мен<prn><pers><p1><sg><acc>$
^сен<prn><pers><p2><sg><acc>$
^сиз<prn><pers><p2><frm><sg><gen>$
^ал<prn><pers><p3><sg><gen>$
^биз<prn><pers><p1><pl><gen>$
^силер<prn><pers><p2><pl><gen>$
^сиздер<prn><pers><p2><frm><pl><gen>$
^алар<prn><pers><p3><pl><gen>$
^мен<prn><pers><p1><sg><gen>$
^сен<prn><pers><p2><sg><gen>$
^сиз<prn><pers><p2><frm><sg><acc>$
^ал<prn><pers><p3><sg><acc>$
^биз<prn><pers><p1><pl><acc>$
^силер<prn><pers><p2><pl><acc>$
^сиздер<prn><pers><p2><frm><pl><acc>$
^алар<prn><pers><p3><pl><acc>$
^мен<prn><pers><p1><sg><dat>$
^сен<prn><pers><p2><sg><dat>$
^сиз<prn><pers><p2><frm><sg><dat>$
^ал<prn><pers><p3><sg><dat>$
^биз<prn><pers><p1><pl><dat>$
^силер<prn><pers><p2><pl><dat>$
^сиздер<prn><pers><p2><frm><pl><dat>$
^алар<prn><pers><p3><pl><dat>$
^мен<prn><pers><p1><sg><loc>$
^сен<prn><pers><p2><sg><loc>$
^сиз<prn><pers><p2><frm><sg><loc>$
^ал<prn><pers><p3><sg><loc>$
^биз<prn><pers><p1><pl><loc>$
^силер<prn><pers><p2><pl><loc>$
^сиздер<prn><pers><p2><frm><pl><loc>$
^алар<prn><pers><p3><pl><loc>$
^мен<prn><pers><p1><sg><abl>$
^сен<prn><pers><p2><sg><abl>$
^сиз<prn><pers><p2><sg><frm><abl>$
^ал<prn><pers><p3><sg><abl>$
^биз<prn><pers><p1><pl><abl>$
^силер<prn><pers><p2><pl><abl>$
^сиздер<prn><pers><p2><frm><pl><abl>$
^алар<prn><pers><p3><pl><abl>$
# [lexc] Demonstrative pronoun 'бул'
^бул<prn><dem><sg><nom>$
^бул<prn><dem><sg><gen>$
^бул<prn><dem><sg><dat>$
^бул<prn><dem><sg><acc>$
^бул<prn><dem><sg><loc>$
^бул<prn><dem><sg><abl>$
^бул<prn><dem><pl><nom>$
^бул<prn><dem><pl><gen>$
^бул<prn><dem><pl><dat>$
^бул<prn><dem><pl><acc>$
^бул<prn><dem><pl><loc>$
^бул<prn><dem><pl><abl>$
# [lexc] Demonstrative pronoun 'ал'
^ал<prn><dem><sg><nom>$
^ал<prn><dem><sg><gen>$
^ал<prn><dem><sg><dat>$
^ал<prn><dem><sg><acc>$
^ал<prn><dem><sg><loc>$
^ал<prn><dem><sg><abl>$
^ал<prn><dem><pl><nom>$
^ал<prn><dem><pl><gen>$
^ал<prn><dem><pl><dat>$
^ал<prn><dem><pl><acc>$
^ал<prn><dem><pl><loc>$
^ал<prn><dem><pl><abl>$
# [lexc] Demonstrative pronoun 'ошол'
^ошол<prn><dem><sg><nom>$
^ошол<prn><dem><sg><gen>$
^ошол<prn><dem><sg><dat>$
^ошол<prn><dem><sg><acc>$
^ошол<prn><dem><sg><loc>$
^ошол<prn><dem><sg><abl>$
^ошол<prn><dem><pl><nom>$
^ошол<prn><dem><pl><gen>$
^ошол<prn><dem><pl><dat>$
^ошол<prn><dem><pl><acc>$
^ошол<prn><dem><pl><loc>$
^ошол<prn><dem><pl><abl>$
# [lexc] Demonstrative pronoun 'тигил'
^тигил<prn><dem><sg><nom>$
^тигил<prn><dem><sg><gen>$
^тигил<prn><dem><sg><dat>$
^тигил<prn><dem><sg><acc>$
^тигил<prn><dem><sg><loc>$
^тигил<prn><dem><sg><abl>$
^тигил<prn><dem><pl><nom>$
^тигил<prn><dem><pl><gen>$
^тигил<prn><dem><pl><dat>$
^тигил<prn><dem><pl><acc>$
^тигил<prn><dem><pl><loc>$
^тигил<prn><dem><pl><abl>$
